臺灣高雄地方法院刑事判決　　　　　　　　　　　　九十一年度易字第一九四七號
　　公　訴　人　臺灣高雄地方法院檢察署檢察官
　　被　　　告　乙○○
右列被告因竊盜案件，經檢察官提起公訴（九十一年度偵字第七五六七號），本院判
決如左：
    主  文
乙○○連續毀壞門扇竊盜，處有期徒刑捌月。
    事  實
一、乙○○基於意圖為自己不法所有之概括犯意，先於民國九十年十一月四日上午十
    一時三十分許，至甲○○位於高雄市新興區○○○路六號七樓之二之住宅，以徒
    手將該住宅門口之鐵門上鐵柵欄之欄杆拉彎，再伸手自該拉彎處穿入該鐵門開啟
    鐵門後，無故侵入該處住宅，並竊取甲○○所有之ＮＯＫＩＡ牌行動電話一具（
    門號為0000000000號）、皮夾一只｛內含甲○○之國民身分證、健保
    卡、汽車駕駛執照、汽車行車執照各一張、提款卡二張及現金新臺幣（下同）六
    百元｝，以及吳何錦雀所有之手提包一只（內含吳何錦雀之國民身分證、健保卡
    、金融卡各乙張及信用卡二張）得手。復再於九十一年十一月二十五日下午五時
    許，至丙○○位於高雄市前金區○○○路二○一號三樓之住宅，先徒手拉彎該住
    宅門口鐵門上鐵柵欄之鐵欄杆後，伸手自該拉彎處穿入鐵門並破壞該鐵門上與門
    附合成一體之門鎖後（毀損部分未據告訴），開啟鐵門無故侵入丙○○上開住宅
    ，並竊取丙○○所有之ＡＬＣＡＴＥＬ牌ＯＴ５００型行動電話一具（門號為0
    000000000號）得手，乙○○並就前開竊得之物，除保留ＡＬＣＡＴＥ
    Ｌ牌ＯＴ５００型行動電話一具及將現金六百元花用完畢外，將其餘物品均予丟
    棄。嗣乙○○因另涉犯搶奪罪嫌而於九十一年十一月二十五日十九時許為警在高
    雄市○○街與市○○路口附近逮捕（所涉搶奪罪嫌部分，另經國防部南部軍事地
    方法院檢察署檢察官提起公訴），始循線查獲前情，並起出上開遭竊之ＡＬＣＡ
    ＴＥＬ牌ＯＴ５００型行動電話一具。
二、案經甲○○、丙○○訴由高雄市政府警察局新興分局報請國防部南部軍事地方法
    院檢察署檢察官偵查為不起訴處分後移轉臺灣高雄地方法院檢察署檢察官偵查起
    訴。
    理  由
一、按現役軍人之犯罪，除犯軍法應受軍事裁判者外，仍應依本法規定追訴、處罰，
    刑事訴訟法第一條第二項定有明文。又軍事審判法第一條亦規定：「現役軍人犯
    陸海空軍刑法或其特別法之罪，依本法之規定追訴審判之，其在戰時犯陸海空軍
    刑法或其特別法以外之罪者，亦同。」是現役軍人如在平時犯陸海軍刑法或其特
    別法以外之罪，原則上應依刑事訴訟法追訴、處罰；惟國家安全法第八條第二項
    復規定：「現役軍人犯罪，由軍法機關追訴審判，但所犯為陸海空軍刑法及其特
    別法以外之罪，而屬刑法第六十一條所列各罪者，不在此限。」故現行軍人如在
    平時犯陸海軍刑法或其特別法以外之罪，且屬刑法第六十一條所列各罪者，始歸
    屬普通法院審判。但前揭國家安全法第八條第二項之規定，業於九十年十月二日
    停止適用（詳軍事審判法第二百三十七條），故現役軍人審判權之歸屬，則回歸
    於上開刑事訴訟法及軍事審判法之原則規定，而依九十年十月二日施行之修正陸
    海空軍刑法第六十四條、第七十六條第一項第八款規定，非在營區、艦艇或其他
    軍事處所、建築物犯竊取非軍用物品之其他竊盜罪者，即非陸海空軍刑法所定之
    罪，從而現役軍人犯陸海空軍刑法及其特別法以外之罪，不論發覺在服役前後，
    軍法機關均無權審判，應由普通法院審判。查被告為本件公訴人所指之竊盜等犯
    行時，固為現役軍人，然其涉犯者顯非屬陸海空軍刑法或特別法所列之罪，依前
    開說明，本院就公訴人起訴之被告及犯罪事實，自有審判權，核先敘明。
二、訊據被告乙○○對其先後於右揭時地，以徒手將告訴人甲○○住宅門口之鐵門上
    鐵柵欄之鐵欄杆拉彎再伸手自該拉彎處穿入該鐵門開啟鐵門後，無故侵入住宅並
    竊取告訴人甲○○及被害人吳何錦雀所有之右揭財物得手，再至告訴人丙○○之
    住宅，徒手拉彎該住宅門口鐵門上鐵柵欄之鐵欄杆，並開啟鐵門無故侵入住宅並
    竊取告訴人丙○○所有之ＡＬＣＡＴＥＬ牌ＯＴ５００型行動電話一具得手等情
    ，固均為坦承，惟矢口否認有何破壞丙○○住宅門口鐵門上門鎖之行為，並辯稱
    ：伊僅將告訴人丙○○住宅鐵門上鐵柵欄之欄杆拉彎，再自拉彎處伸手穿入開啟
    門鎖打開鐵門後入內行竊，伊竊取得手後離開時，該門鎖尚完好云云。經查：
    (1)被告於右揭時地開啟告訴人甲○○、丙○○住宅門口鐵門後侵入住宅內竊取告
      訴人二人及被害人吳何錦雀所有之右揭財物得手之事實，業經被告迭於警訊、
      偵訊及本院審理時坦白承認（見高雄市政府警察局新興分局高市警新分刑字第
      一九六二九號卷九十年十一月二十五日詢問筆錄、國防部南部軍事地方法院檢
      察署九十年度偵字第八七六號卷九十年十一月二十六日、九十年十二月二十八
      日、九十一年三月四日偵察筆錄、本院九十一年十月八日審判筆錄），並經告
      訴人甲○○、丙○○指訴明確（見高雄市政府警察局新興分局高市警新分刑字
      第一九六二九號卷九十年十一月四日、九十年十一月二十五日、九十年十一月
      二十六日詢問筆錄、國防部南部軍事地方法院檢察署九十年度偵字第八七六號
      卷九十年十二月三十一日偵察筆錄、本院九十一年十月八日審判筆錄），並有
      贓物認領保管單影本一紙、告訴人丙○○住宅門口鐵門之現場照片二幀附卷可
      資佐證。
    (2)再告訴人丙○○於偵訊即陳稱：伊離家時門鎖完好，待返家時發現鐵門門鎖被
      扯下等語（見國防部南部軍事地方法院檢察署九十年度偵字第八七六號卷九十
      年十二月三十一日偵察筆錄），且於本院審理時亦稱：伊於九十一年十一月二
      十五日中午出門，出門前伊確認鐵門上之門鎖完好並有上鎖，晚上八、九點回
      家發現鐵門之欄杆被扳到彎掉，門鎖亦壞掉無法上鎖，伊事後並將門鎖更換等
      語（見本院九十一年十月八日審判筆錄），是被告辯稱其並未毀壞告訴人丙○○前開住宅門口鐵門上之門鎖云云，並無可採。
    (3)綜上所述，被告部分否認之詞，委無可信，事證明確，被告犯行洵堪認定。
二、按鐵門門鎖鑲入鐵門內，已與鐵門合為一體而成為鐵門之一部。是核被告無故侵
    入告訴人甲○○住宅行竊之行為，係觸犯刑法第三百零六條第一項之無故侵入他
    人住宅罪及同法第三百二十條第一項之竊盜罪；其毀壞與門結為一體之門鎖並據
    以無故侵入告訴人丙○○住宅行竊之所為，係觸犯刑法第三百零六條第一項之無
    故侵入他人住宅罪及同法第三百二十一條第一項第二款之毀壞門扇竊盜罪。被告
    係本於一個竊取告訴人甲○○住宅內財物之犯意，而同時竊取該住宅內分屬告訴
    人甲○○及被害人吳何錦雀所有之財物，應僅能論以一個竊盜罪；再公訴人雖認
    被告係將告訴人甲○○住宅鐵門上之鐵柵欄拉彎破壞後入內行竊，而認被告至告
    訴人甲○○住宅竊盜部分係涉犯刑法第三百二十一條第一項第二款之毀壞門扇竊
    盜罪等語，惟告訴人甲○○業稱該鐵門上鐵柵欄之欄杆固遭被告拉彎，但並未折
    斷，且已請人將之拉回原狀，仍可繼續使用等語（見本院九十一年十月八日審判
    筆錄），足見告訴人甲○○住宅之鐵門並無所謂遭毀壞達不堪使用或有何難以回
    復之損壞情形產生，是被告至告訴人甲○○住宅竊盜之行為，應係構成刑法第三
    百二十條第一項之竊盜罪，公訴意旨認此係成立同法第三百二十一條第一項第二
    款之加重竊盜罪，容有誤會，然因社會基本事實同一，爰依法變更起訴法條；又
    被告前開竊盜所為，均係毀壞或直接開啟鐵門進入住宅內行竊，並無所謂踰越門
    扇行竊之情形，且起訴書之犯罪事實亦未提及被告有何踰越門扇行竊之事實，是
    起訴書之證據及所犯法條一欄記載被告涉犯毀「越」門扇竊盜罪等語，顯係誤載
    ，應予更正。被告先後所為之竊盜罪及毀壞門扇竊盜罪之犯行間，以及二次無故
    侵入他人住宅之犯行間，各自均時間緊接、方法相似，且基本犯罪構成要件亦相
    同，顯係均基於概括犯意反覆為之，均係連續犯，應就竊盜部分論以情節較重之
    毀壞門扇竊盜論處，而就侵入他人住宅部分以一罪論，並均加重其刑；再前開連
    續毀壞門扇竊盜罪及連續無故侵入他人住宅罪二罪間，有方法結果之牽連關係，
    依刑法第五十五條之規定，應從一重依連續毀壞門扇竊盜罪處斷。爰審酌被告僅
    為一己之貪慾，不思以己力獲取所需，竟侵入他人住宅為竊盜犯行，侵害他人之
    財產權及破壞社會居家安全，惟念其犯後尚知坦承大部犯行，犯後態度尚認良好
    等一切情狀，量處如主文所示之刑。
據上論斷，應依刑事訴訟法第二百九十九條第一項前段，第五十六條、第三百零六條
第一項、第三百二十一條第一項第二款、第五十五條，罰金罰鍰提高標準條例第一條
前段，判決如主文。
中      華      民      國    九十一    年      十      月    二十五    日
                                  臺灣高雄地方法院刑事第四庭
                                      法  官    陳威龍
右正本證明與原本無異。
如不服本判決，應於判決送達後十日內，向本院提出上訴狀。
                                      書記官    張家瑜
中      華      民      國    九十一    年      十      月    二十八    日
附錄本案論罪科刑法條全文：
刑法第三百零六條第一項：
無故侵入他人宅、建築物或附連圍繞之土地或船艦者，處一年以下有期徒刑、拘役或
刑法第三百二十一條第一項第二款：
犯竊盜罪而有左列情形之一者，處六月以上五年以下有期徒刑：
二  毀越門扇、牆垣或其他安全設備而犯之者。
